# 求助陈版--关于商誉减值

提问人：wx_5f088c30970e 时间：2020-07-10 19:33:03
求助陈版主，如果一家企业收购的子公司有 3 个生产线，但是其中一个生产线炸了，已经灭失了。但是这个灭失，反而能促进另外 2 个生产线的效率，导致我能够通过商誉减值测试，那么我商誉是不是就不用减值？那个炸了的生产线如何进行会计处理，是需要减值吗？

回答人：chenyiwei
考虑以下问题：
1 、炸掉其中一条生产线的决策是何时作出的？是购买日之前由原股东作出，还是购买日后由新股东作出？
2 、假设不炸掉这条生产线，在购买日当天或之后的资产负债表日进行商誉减值测试，是否需计提减值（针对商誉和该生产线本身）？
3 、这三条生产线是各自构成独立的资产组，还是构成一个整体的资产组？
4 、被炸掉的这条生产线的购买日公允价值能否合理确定？